【裁判字號】    89,易,793
【裁判日期】    900308
【裁判案由】    竊盜等
【裁判全文】
臺灣苗栗地方法院刑事判決                          八十九年度易字第七九三號
    公  訴  人  臺灣苗栗地方法院檢察署檢察官
    被      告  甲○○
右列被告因竊盜等案件，經檢察官聲請以簡易判決處刑（八十九年度偵字第一七八八
號），本院認不宜適用簡易判決處刑，改依通常程序審理，判決如左：
    主  文
甲○○未經許可，於夜間在公共場所及公眾得出入之場所攜帶刀械，累犯，處有期徒
刑肆月，如易科罰金，以佰元折算壹日。
扣案之蝴蝶刀壹把沒收。
    事  實
一、甲○○曾於民國八十四年間因違反麻醉藥品管制條例案件，經臺灣新竹地方法院
    判處有期徒刑三月，如易科罰金，以三百元折算一日確定，於八十四年十月二十
    三日易科罰金執行完畢；又於八十五年間因違反麻醉藥品管制條例案件，經同法
    院判處有期徒刑五月，如易科罰金，以三百元折算一日確定，於八十五年六月三
    日易科罰金執行完畢；嗣於民國八十七年五月十五日，又因違反麻醉藥品管制條
    例案件，經本院判處有期徒刑六月，如易科罰金以三百元折算一日確定，被告並
    入監執行，於八十八年四月十九日執行完畢。詎其猶不知悔改，於八十九年五月
    五日晚間十一時許（起訴書誤為八十九年五月六日上午十一時許），在苗栗縣頭
    份鎮○○路苗栗客運總站對面之「泡泡龍遊藝場」騎樓，拾獲脫離姓名年籍不詳
    人士本人所持有之蝴蝶刀一把，竟意圖為自己不法之所有，予以侵占入己，並放
    置於其所駕駛汽車內，而駕駛該置有前揭蝴蝶刀之汽車途經為公共場所之道路，
    抵達苗栗縣造橋鄉錦水村錦水三二八號之公眾得出入之場所「悠雅汽車旅館」後
    ，並將上開蝴蝶刀攜帶至前揭汽車旅館Ｃ○一號房間內，嗣於八十九年五月六日
    凌晨二時三十分許，為警在上開房間內查獲，並扣得前開蝴蝶刀一把。
二、案經苗栗縣警察局竹南分局報請臺灣苗栗地方法院檢察署檢察官偵查後聲請簡易
    判決處刑。
    理  由
一、訊據被告甲○○對於右開犯罪事實於警訊時及偵審中坦承不諱，並有蝴蝶刀一把
    扣案可證。扣案之蝴蝶刀經送鑑定結果，認係屬槍砲彈藥刀械管制條例所管制之
    刀械，有苗栗縣警察局八十九年六月十七日（八九）苗警保字第四九一二一號函
    在卷可據。是本件事證明確，被告犯行堪以認定，應予依法論科。
二、核被告侵占離本人所持有之蝴蝶刀之行為，係犯刑法第三百三十七條之侵占遺失
    物罪。查蝴蝶刀係屬槍砲彈藥刀械管制條例第四條第一項第三款所稱之刀械，業
    經內政部警政署於八十一年八月十日以八一台內警字第八一八二二八一號公告在
    案，非經許可，不得製造、販賣、運輸、持有或陳列。被告違反上開規定，未經
    許可而持有，並於夜間在公共場所及公眾得出入之場所攜帶之，核其所為係犯槍
    砲彈藥刀械管制條例第十四條第三項、第十五條第一款、第二款之罪，被告未經
    許可持有上開刀械之行為，應為攜帶行為所吸收，不另論罪。其先後於夜間攜帶
    蝴蝶刀駕車途經為公共場所之道路並出入公眾得出入之場所「悠雅汽車旅館」，
    均係基於攜帶刀械犯意下之接續行為，只論以一罪。被告侵占離本人持有之蝴蝶
    刀，其目的即在於隨身攜帶該蝴蝶刀，是所犯侵占遺失物罪與於攜帶刀械罪間，
    有方法結果之牽連關係，應從較重之攜帶刀械罪處斷。雖聲請簡易判決處刑書之
    犯罪事實欄僅記載及於有關被告於公共場所、公眾得出入之場所攜帶刀械部分之
    事實，然被告自八十九年五月五日晚間十一時許拾獲該蝴蝶刀後，即將之置放於
    其所駕駛之汽車內，持有並於夜間攜帶之行為，核與前開論訴事實所指於公共場
    所、公眾得出入之場所之攜帶刀械部分既有實質上一罪關係，依據審判不可分原
    則，應為起訴之效力所及，本院得一併審理，併此敘明。被告曾於八十四年間因
    違反麻醉藥品管制條例案件，經臺灣新竹地方法院判處有期徒刑三月，如易科罰
    金，以三百元折算一日確定，於八十四年十月二十三日易科罰金執行完畢；又於
    八十五年間因違反麻醉藥品管制條例案件，經同法院判處有期徒刑五月，如易科
    罰金，以三百元折算一日確定，於八十五年六月三日易科罰金執行完畢；嗣於民
    國八十七年五月十五日，又因違反麻醉藥品管制條例案件，經本院判處有期徒刑
    六月，如易科罰金以三百元折算一日確定，被告並入監執行，於八十八年四月十
    九日執行完畢，有臺灣高等法院被告全國前案紀錄表一份在卷可按，其於前案執
    行完畢後五年內再犯有期徒刑以上之本罪，為累犯，應依法加重其刑。爰審酌被
    告之素行、所犯情節、所生危害及犯後坦承犯行、態度良好等一切情狀，量處如
    主文所示之刑，並諭知易科罰金之折算標準。扣案之蝴蝶刀一把，係槍砲彈藥刀
    械管制條例所管制之刀械，依法非經許可不得持有，即屬違禁物，應依刑法第三
    十八條第一項第一款之規定宣告沒收。
據上論斷，應依刑事訴訟法第四百五十二條、第二百九十九條第一項前段，槍砲彈藥
刀械管制條例第十五條第一款、第二款，刑法第十一條前段、第三百三十七條、第五
十五條、第四十七條、第四十一條第一項、第三十八條第一項第一款，罰金罰鍰提高
標準條例第一項前段、第二條，判決如主文。
本案經檢察官黃智勇到庭執行職務。
中    華    民    國    九十      年      三        月        八        日
                                    臺灣苗栗地方法院刑事第二庭
                                        法  官  陳  慧  萍
右正本證明與原本無異。
如不服本判決，應於送達後十日內向本院提出上訴狀(須附繕本)，上訴於台灣高等法
院台中分院。
                                        書記官  陳  建  分
中    華    民    國    九十      年      三        月        八        日
附錄論罪科刑法條
槍砲彈藥刀械管制條例第十五條第一款、第二款：
未經許可攜帶刀械而有下情形之一者，處二年以下有期徒刑：
一、於夜間犯之者。
二、於車站、埠頭、航空站、公共場所或公眾得出入之場所犯之者。
刑法第三百三十七條：
意圖為自己或第三人不法之所有，而侵占遺失物、漂流物或其他離本人所持有之物者
，處五百元以下罰金。


司法院資訊處製作；財團法人民間司法改革基金會備份。
